# 请问开办费年末有余额吗？这个符合资产定义吗？

提问人：alony 时间：2017-02-26 11:21:09
请问开办费年末有余额吗？这个符合资产定义吗？

回答人：chenyiwei
如果执行企业会计准则的，则按照《企业会计准则——应用指南》的附录《会计科目和主要账务处理》中对“管理费用”科目的使用说明：企业在筹建期间内发生的开办费，包括人员工资、办公费、培训费、差旅费、印刷费、注册登记费以及不计入固定资产成本的借款费用等在实际发生时，借记本科目（开办费），贷记"银行存款"等科目。所以开办费期末没有余额。